【裁判字號】    97,上易,971
【裁判日期】    971231
【裁判案由】    詐欺
【裁判全文】
臺灣高等法院高雄分院刑事判決         97年度上易字第971號
上  訴  人
即  被  告  甲○○
上列上訴人因詐欺案件，不服臺灣高雄地方法院97年度審易字第
1431號中華民國97年10月9 日第一審判決（起訴案號：臺灣高雄
地方法院檢察署97年度偵字第12926 號），提起上訴，本院判決
如下：
    主  文
上訴駁回。
甲○○緩刑貳年。
    事  實
一、甲○○明知自己已陷於支付困難，無力支付民國96年10月20
    日將車號CZ-3182 號自小客車（登記名義人為甲○○之子李
    文城）至乙○○所經營，址設高雄市三民區○○○路119 號
    之1 「車駿汽車專業修護中心」送修之零件更換費新臺幣（
    下同）6,000 元，竟與另一姓名年籍不詳綽號『彬仔』之成
    年男子共同意圖為自己不法利益之犯意聯絡，隱瞞自己無資
    力付款之事實，於同年11月27日14時許，復開車前往上址要
    求乙○○為上開車輛修理變速箱等零件，嗣乙○○以電話告
    知修理費為10萬9,150 元，請其先繳付一半費用後，又向乙
    ○○謊稱其人現在台東無法付款，事後交車時將連同前次修
    車費用一併繳清云云，致乙○○信以為真而修理上開車輛。
    同年月29日車輛修復完畢，乙○○即聯繫甲○○前來取車，
    然甲○○本無意清償，為順利取回車輛，先向乙○○謊稱所
    任職之公司老闆將代其支付費用匯款至乙○○之帳戶，惟因
    乙○○遲未查得該筆匯款紀錄，向甲○○質疑何以如此，甲
    ○○復虛言央求乙○○於同日20時許，將上開車輛駛至高雄
    市旗津區公所前，約定現場交車同時付款，乙○○不覺有異
    駕車赴約，卻未見甲○○攜款前來，而由綽號『彬仔』男子
    謊稱為甲○○之老闆之成年男子告知甲○○晚點會拿現金過
    來，嗣甲○○到場後復訛稱需待其所任職之公司會計前來付
    款加以搪塞；其間甲○○又佯稱須試行上開車輛確認修復狀
    況，及需用晚餐云云，向乙○○取得代為保管之車輛鑰匙後
    ，趁乙○○未及注意之際，將鑰匙交予上開自稱為其老闆之
    男子，由該男子將車輛悄悄駛離。至乙○○發現車輛遭開走
    後，甲○○為安撫乙○○不滿之情緒，假意陪同乙○○一起
    在旗津地區四處尋車，並藉口伺機逃離，包括：二次推託腹
    痛不適前往阮綜合醫院就醫、隔日上午一同至銀行提款、需
    用早餐等理由加以拖延，惟乙○○未知難而退，迄隔日上午
    7 、8 時許仍尾隨甲○○，甲○○遂利用在高雄市光華夜市
    一同食用早餐，乙○○轉身付帳之際逃入熟識之店家，遭店
    家反鎖於門外，始知受騙。
二、案經乙○○訴由高雄市政府警察局鼓山分局報請臺灣高雄地
    方法院檢察署檢察官偵查起訴。
    理  由
一、訊據上訴人即被告甲○○（下稱被告）固坦承有於上開時、
    地前往修車等事實，惟矢口否認有詐欺得利之犯行，辯稱：
    伊之車輛僅價值5 萬元，而告訴人未為報價逕為修車，竟高
    達10餘萬元；且伊並非不清償，而是晚一點而已云云。
二、經查，上揭事實，業據被告於原審審理中坦承不諱（見原審
    卷第14頁），核與告訴人乙○○於檢察官偵訊中以證人身份
    證述情節相符，並有車駿汽車專業修復中心顧客服務紀錄表
    、車籍資料等在卷可稽，雖被告另以上揭情詞為辯，惟被告
    第一次修理之費用既已積欠未還，則依常理判斷，被告再為
    第二次修護且修理費用高達10餘萬元，如告訴人未經其同意
    ，豈有可能冒然為之？是被告上揭所辯，顯不合常理，不足
    採信。其詐欺得利犯行，罪證明確，應堪認定。
三、按被告明知其無支付消費款之能力，仍將汽車送修，並向告
    訴人乙○○佯稱欲於民國96年11月29日支付全部修理費用，
    致告訴人乙○○誤認被告有給付修車費用之意願而予以修繕
    ，因而獲得修車費用共新臺幣11萬5,150 元之不法利益，故
    核被告所為，係犯刑法第339 條第2 項詐欺得利罪。被告於
    送修汽車之始即無支付之意願，卻仍於密接時地二次使告訴
    人乙○○予以修理，表示欲於同年11月29日支付修理費用，
    侵害法益同一，應係基於單一犯意所為，合為包括之一行為
    予以評價，較為合理，屬接續犯，僅論以一罪。又被告與姓
    名年籍不詳綽號「彬仔」，就上開犯行，有犯意聯絡及行為
    分擔，應論以共同正犯。
四、原判決認被告罪證明確，因而適用刑法第28條、第339 條第
    2 項、第41條第1 項前段等規定，並審酌被告身心健全，竟
    隱瞞無資力之事實，使告訴人受有11萬5,150 元之損失，價
    值觀念偏差，犯後經被告之子李文城於96年12月11日代償5
    萬元，惟其未曾受有期徒刑以上刑之宣告，有臺灣高等法院
    被告前案紀錄表在卷可查，犯後坦承犯行，態度尚可，並與
    告訴人乙○○以11萬5,000 元達成和解，且經支付完畢（見
    原審審理筆錄第5 頁）及被告家境勉持等一切情狀，量處有
    期徒刑2 月，並諭知如易科罰金以新台幣1000元之折算1 日
    之折算標準。經核原判決認事用法，尚無不合，量刑亦屬允
    當。被告上訴意旨，否認犯罪，指摘原判決不當，為無理由
    ，應予駁回。
五、查被告未曾受有期徒刑以上刑之宣告（僅曾因公共危險罪，
    經判處拘役50日），有台灣高等法院被告全國前案紀錄表附
    卷可稽，且被告於原審審理中已與告訴人乙○○達成和解，
    並已支付告訴人全部之修車費，業據告訴人於本院審理中陳
    述明確；是被告經此論罪科刑之教訓，當知警惕，應無再犯
    之虞，本院認其所宣告之刑，以暫不執行為適當，爰併宣告
    緩刑2 年。
據上論斷，應依刑事訴訟法第368 條，刑法第74條第1 項第1 款
，判決如主文。
本案經檢察官張其主到庭執行職務。
中    華    民    國    97    年    12    月    31    日
                  刑事第四庭    審判長法  官  蕭權閔
                                      法  官  李嘉興
                                      法  官  吳進寶
以上正本證明與原本無異。
不得上訴。
中    華    民    國    97    年    12    月    31    日
                                      書記官  林佳蓉
附錄本件判決論罪科刑法條：
中華民國刑法第339 條（普通詐欺罪）
意圖為自己或第三人不法之所有，以詐術使人將本人或第三人之
物交付者，處5 年以下有期徒刑、拘役或科或併科1 千元以下罰
金。
以前項方法得財產上不法之利益或使第三人得之者，亦同。
前二項之未遂犯罰之。


司法院資訊處製作；財團法人民間司法改革基金會備份。
